# 有关收入确认时段法的疑惑

提问人：lighting 时间：2022-08-24 00:53:18
举个例子：企业与客户签署合同，为客户设计和生产不同材料、规格形状的商品用于客户举办的会议一次性使用，共 100 件，设计好后与客户确定了设计图纸并进行了生产制造，客户预付了30%订货款（或50%），剩余款项在全部 100 件交付时支付。因需要设计和定制生产，在分批生产后，分三批每个月发一批到客户现场，共三个月发完。假定这 100 件商品无法区分，把全部商品作为一个单项履约，分析第五步时“履行各单项履约义务时确认收入”时按照三个条件是否可以将其进行时段法考虑，然后每个月按照时段法确认收入。根据准则中时段法区分的描述：“企业在进行判断时，可以假定在企业履约的过程中更换为其他企业继续履行剩余履约义务，当该继续履行合同的企业实质上无需重新执行企业累计至今已经完成的工作时，表明客户在企业履约的同时即取得并消耗了企业履约所带来的经济利益”。满足下列条件之一的，属于在某一时段内履行履约义务；否则，属于在某一时点履行履约义务：（一）客户在企业履约的同时即取得并消耗企业履约所带来的经济利益。（二）客户能够控制企业履约过程中在建的商品。（三）企业履约过程中所产出的商品具有不可替代用途，且该企业在整个合同期间内有权就累计至今已完成的履约部分收取款项。 针对第 1 个条件：准则指南描述：企业在进行判断时，可以假定在企业履约的过程中更换为其他企业继续履行剩余履约义务，当该继续履行合同的企业实质上无需重新执行企业累计至今已经完成的工作时，表明客户在企业履约的同时即取得并消耗了企业履约所带来的经济利益。从列举的运输服务中途更换运输服务商的例子来看，企业第一个月发货后，即使第二批和第三批货更换另一个企业完成剩余工作，仍可完成，因此认为客户在企业履约的同时即取得并消耗企业履约所带来的经济利益，符合时段法条件； 针对第 2 个条件：准则指南中描述：企业在履约过程中在建的商品包括在产品、在建工程、尚未完成的研发项目、正在进行的服务等，监管指引描述：“客户能够控制企业履约过程中在建的商品或服务，是指在企业生产商品或者提供服务过程中，客户拥有现时权利，能够主导在建商品或服务的使用，并且获得几乎全部经济利益。其中，商品或服务的经济利益既包括未来现金流入的增加，也包括未来现金流出的减少。例如，根据合同约定，客户拥有企业履约过程中在建商品的法定所有权，假定客户在企业终止履约后更换为其他企业继续履行合同，其他企业实质上无需重新执行前期企业累计至今已经完成的工作，表明客户可通过主导在建商品的使用，节约前期企业已履约部分的现金流出，获得相关经济利益。”。并举了建造房屋的例子，从指引的表述和例子理解，企业第一个月发货后，即使客户终止合同，公司仍可以通过更换其他企业完成后续产品的交付的话，是否这条也符合时段法条件；
请教陈版，以上针对时段法中判断三个条件中两个条件的理解，不知是否合理，望指教。

回答人：chenyiwei
上述判断不成立。事实上主帖中的案例大概率是时点法。
在分析第十一条中的（一）（二）两种情形是否成立时，准则指南中的“运输服务”例子是针对同一项商品的同一次运输，而不是针对同一合同内不同批次的货物，因此主帖中以“企业第一个月发货后，即使第二批和第三批货更换另一个企业完成剩余工作，仍可完成”来作为论据是不恰当的。
从情况（三）来看，虽有不可替代用途，但付款进度表是“客户预付了30%订货款（或50%），剩余款项在全部 100 件交付时支付”，即在履约进度超过30%之后，合同约定的付款进度显著滞后于实际履约进度。这种情况大概率是不满足“合格收款权”条件的。

提问人：lighting 时间：2022-08-26 15:10:02
再请教下陈版：
针对（一），根据准则指南描述：“企业在进行判断时，可以假定在企业履约的过程中更换为其他企业继续履行剩余履约义务，当该继续履行合同的企业实质上无需重新执行企业累计至今已经完成的工作时，表明客户在企业履约的同时即取得并消耗了企业履约所带来的经济利益。”从这个表述理解，是否也可以理解“企业第一个月发货后，即使第二批和第三批货更换另一个企业完成剩余工作，仍可完成，从而满足这个条件。
针对（二），在企业的生产场地完成后发到客户，每批客户的签收交付后是否也算是控制企业履约过程中在建的商品。谢谢。

回答人：chenyiwei
这两条在实务中一般都是不认可的。